【裁判字號】    89,易,1551
【裁判日期】    890621
【裁判案由】    毒品危害防制條例
【裁判全文】
臺灣臺中地方法院刑事判決                        八十九年度易字第一五五一號
    公  訴  人  台灣台中地方法院檢察署檢察官
    被      告  甲○○
右列被告因毒品危害防制條例案件，經檢察官提起公訴（八十九年度毒偵字第二三五
二號、第二八三二號）及移送併辦（八十九年度毒偵字第二七四九號、第三０八六號
），本院判決如左：
    主  文
甲○○連續施用第二級毒品，累犯，處有期徒刑陸月，如易科罰金，以參佰元折算壹
日；扣案殘留第二級毒品安非他命之空袋參只，沒收銷燬之，吸食器壹組沒收。
    事  實
一、甲○○曾於民國八十五年間，因違反麻醉藥品管理條例案件，經本院判處有期徒
    刑三月確定，於八十六年四月二十一日易科罰金執行完畢，猶不知悔改，復於八
    十七年間因二次施用毒品案件，先後經本院以八十七年度易字第二六一八號、八
    十七年度毒聲字第一六六五號裁定送送勒戒處所觀察、勒戒後，均認無繼續施用
    毒品之傾向，分別由本院於八十七年七月二十日以八十七年度易字第二六一八號
    判決免刑確定，及由臺灣臺中地方法院檢察署檢察官於八十七年九月十一日以八
    十七年度偵字第一八七八四號為不起訴處分確定。其後再於八十八年一月二十四
    日下午九時前七十二小時內某日，在台中縣市不詳地點，施用第一級毒品海洛因
    、第二級毒品安非他命，為本院以三犯施用毒品罪，裁定令入戒治處所施以強制
    戒治一年，並由本院於八十八年十月二十一日以八十八年度易字第二六六七號判
    處有期徒刑十月，於八十八年十一月二十日確定。嗣甲○○因戒治之成效經評定
    合格，再由本裁定停止戒治併付保護管束。然甲○○於保護管束期間，仍不知警
    惕，復基於施用第二級毒品安非他命之概括犯意，自八十九年二月二十五日晚上
    十九、二十時起至同年四月十二日上午止，在台中縣大里市○○路七八巷五號住
    處，以將第二級毒品安非他命置於吸食器內，再以火燒烤，吸食所產生之霧化氣
    體之方式，連續施用第二級毒品安非他命四、五次，施用頻率不定。嗣於八十九
    年二月二十九日、三月九日、三月二十三日甲○○分別至臺灣臺中地方法院檢察
    署定期尿液送驗結果，安非他命均呈陽性反應，並於八十九年四月十四日下午十
    七時許，在上址住處，為警循線查獲，並扣得殘留第二級毒品安非他命之空袋三
    只及吸食器一組。
二、案經臺灣臺中地方法院檢察署檢察官自動檢舉偵查起訴及移送併案。
    理  由
一、訊據被告甲○○對於右揭時地連續多次施用第二級毒品安非他命之事實，供承不
    諱，且有其供施用毒品安非他命用之殘留第二級毒品安非他命之空袋三只及吸食
    器一組扣案可證，而被告於八十九年二月二十九日、三月九日、三月二十三日別
    至臺灣臺中地方法院檢察署定期尿液及八十九年四月十四日為警查獲所採之尿液
    經送檢驗結果，安非他命均呈陽性反應，亦有財團法人生物技術開發中心濫用藥
    物檢驗認證實驗室濫用藥物尿液檢測報告書三紙、臺灣臺中地方法院檢察署受保
    護管束人（被告）尿液檢體監管紀錄表三紙、台中縣衛生局檢驗尿水報告書及臺
    中縣警察局霧峰分局委託鑑驗尿液代號與真實姓名對照表冊各一紙在卷可稽，足
    證被告之自白與事實相符；又被告前於八十七年間因二次施用毒品案件，先後經
    本院以八十七年度易字第二六一八號、八十七年度毒聲字第一六六五號裁定送送
    勒戒處所觀察、勒戒後，均認無繼續施用毒品之傾向，分別由本院於八十七年七
    月二十日以八十七年度易字第二六一八號判決免刑確定，及由臺灣臺中地方法院
    檢察署檢察官於八十七年九月十一日以八十七年度偵字第一八七八四號為不起訴
    處分確定。其後再於八十八年一月二十四日下午九時前七十二小時內某日，在台
    中縣市不詳地點，施用第一級毒品海洛因、第二級毒品安非他命，為本院以三犯
    施用毒品罪於八十八年十月二十一日以八十八年度易字第二六六七號判處有期徒
    刑十月，於八十八年十一月二十日確定等情，此有上開判決書二件、不起訴處分
    書一件在卷足憑，足認本件被告係三犯以上施用第二級毒品安非他命罪。本件事
    證已臻明確，被告犯行洵堪認定。
二、核被告所為，係犯毒品危害防制條例第十條第二項之施用第二級毒品罪。就八十
    九年三月九日定期採尿前七十二小時內某時及八十九年三月二十四日起至同年四
    月十二日止被告施用第二級毒品之犯行，雖未據公訴人起訴，惟被告該等部分之
    犯行，與已起訴部分之犯行，時間相去不遠，犯罪態樣相同，有連續犯裁判上一
    罪之關係，依審判不可分原則，及檢察官移送併案，本院自得併予審理。其為供
    施用第二級毒品安非他命前後持有之低度行為，應為施用之高度行為所吸收，不
    另論罪。其先後多次犯行，時間緊接，犯罪構成要件亦係相同，顯係基於概括之
    犯意反覆實施，應依連續犯論以一罪，並加重其刑，又被告曾於八十五年間，因
    違反麻醉藥品管理條例案件，經本院判處有期徒刑三月確定，於八十六年四月二
    十一日易科罰金執行完畢，有臺灣高等法院被告全國前案紀錄表及臺灣臺中地方
    法院檢察署刑案資料查註紀錄表各一件附卷可稽，其於有期徒刑執行完畢後五年
    內再犯有期徒刑以上之罪，為累犯，應依法遞加重其刑。爰審酌被告前因施用毒
    品犯行，甫經二次觀察、勒戒並送強制戒治，復因戒治之成效經評定合格，而停
    止戒治併付保護管束。猶於保護管束期間，故態復萌，再施用毒品安非他命不輟
    ，無視於毒品對於自身健康之戕害及國家對於杜絕毒品犯罪之禁令，惡性非輕，
    然被告犯後尚知悔悟，本於毒品犯罪人亦為「病人」考量，其施以長時間戒治處
    遇，與毒品犯罪科以刑罰之「特別預防」機制，尚無不同，量刑不宜過重等一切
    情狀，量處如主文所示之刑，並諭知易科罰金之折算標準，以示懲儆。末者，扣
    案殘留第二級毒品安非他命之空袋三只，因已無法與其內之安非他命剝離，應視
    同毒品危害防制條例第二條規定之第二級毒品，屬違禁物，依同條例第十八條第
    一項前段之規定，不問屬犯人與否，均沒收銷燬之。至於扣案之上開吸食器一組
    ，客觀上尚可作他用，實難認為係專供施用毒品之器具，又無證據證明有殘留毒
    品無從剝離而視同毒品，自無法依毒品危害防制條例第十八條第一項規定沒收銷
    燬之，該吸食器為被告所有供其施用第二級毒品安非他命所用之物，業據其供述
    明確，應依刑法第三十八條第一項第二款之規定，宣告沒收。
據上論斷，應依刑事訴訟法第二百九十九條第一項前段，毒品危害防制條例第十條第
二項、第十八條第一項前段、第二十條第三項，刑法第十一條前段、第五十六條、第
四十一條、第四十七條、第三十八條第一項第二款，罰金罰鍰提高標準條例第二條，
判決如主文。
本案經檢察官邱雲昌到庭執行職務。
中    華    民    國      八十九      年      六      月    二十一    日
                                 臺灣臺中地方法院刑事第一庭
                                     法  官  楊國精
右正本證明與原本無異。
如不服本判決，應於送達後十日內向本院提出上訴狀（須附繕本），上訴於台灣高等
法院台中分院。
                                     書記官
中      華      民      國      八十九      年      六      月  二十一  日
附錄：本案論罪科刑法條全文
毒品危害防制條例第十條第二項：
施用第二級毒品者，處三年以下有期徒刑。


司法院資訊處製作；財團法人民間司法改革基金會備份。
